臺灣高等法院臺中分院刑事判決　　　 100年度上訴字第1258號
上　訴　人
即　被　告　李台安
選任辯護人　鞠金蕾律師
上列上訴人因毒品危害防制條例案件，不服臺灣臺中地方法院
100年度訴字第497號中華民國100年5月13日第一審判決（起訴案
號：臺灣臺中地方法院檢察署99年度偵字第4044號），提起上訴
，本院判決如下：
    主  文
上訴駁回。
    事  實
一、李台安於民國（下同）82年間因違反肅清煙毒條例、違反麻
    醉藥品管理條例案件，經台灣台中地方法院以82年度訴字第
    1942 號判處有期徒刑3年6月、8月，應執行有期徒刑4年，
    復經本院以82年度上訴字第3278號判決上訴駁回確定；又於
    82年間因違反肅清煙毒條例案件，經本院以83年度上訴字第
    839號判處有期徒刑10年確定，上開案件經合併定其應執行
    有期徒刑14年，於89年1月6日因縮短刑期假釋出監，所餘刑
    期付保護管束（刑期至95年12月18日始期滿）。再於90 年
    間因轉讓第2級毒品案件，經台灣台中地方法院以91年度訴
    字第851號判處有期徒刑1年2月，復經本院以91年度上訴字
    第953號判決上訴駁回確定，嗣經減刑減為有期徒刑7月，並
    與上開假釋經撤銷應執行殘刑4年5月12日（按上開經判處有
    期徒刑3年6月、8月，嗣經減刑分別減為有期徒刑1年9 月、
    4月，與所處有期徒刑10年，合併應執行有期徒刑11年6 月
    ，再扣除所執行期間等以計算其殘刑）接續執行，於97 年2
    月11日縮刑期滿執行完畢。詎其猶不知悔改，明知海洛因、
    甲基安非他命分別係毒品危害防制條例第2條第2項第1款、
    第2款所規定之第1級、第2級毒品，非經許可不得非法持有
    、販賣，竟分別基於販賣第1級毒品海洛因、第2級毒品甲基
    安非他命以營利之犯意，先於99年1月底某日及同年2月初某
    日，在臺中市○○路與成都路口，以半兩第1級毒品海洛因
    價格新台幣（下同）9萬元，1錢第2級毒品甲基安非他命價
    格1萬元，向不詳年籍住址自稱「王鴻松」之成年男子購入
    第1級毒品海洛因、第2級毒品甲基安非他命後，利用其借用
    綽號石頭之成年女子（即石芬榕）所持門號0000000000 號
    不詳廠牌行動電話1支或其所有持用門號0000000000號TATUN
    G廠牌行動電話1支，作為對外聯絡販賣第1級毒品海洛因、
    第2級毒品甲基安非他命之工具，而分別為下列販賣第1級毒
    品海洛因、第2級毒品甲基安非他命之行為：
  (一)許志勇於99年2月5日下午1時53分許，以所持用門號0000000
    000號行動電話撥打李台安所借用上開門號0000000000號行
    動電話聯繫，購買第1級毒品海洛因事宜，約定在臺中市○
    ○路與中正路附近山大王檳榔攤對面菜市場內交易，嗣於同
    日下午2時20分許，在上開地點，由李台安將第1級毒品海洛
    因1小包販賣交付予許志勇，並向許志勇收取價金1000元。
  (二)陳武吉（原名陳武傑，於99年6月10日改名為陳武吉）欲購
    買第2級毒品甲基安非他命以供施用，因聯絡不上李台安，
    遂於99年2月6日晚上7時47分許，以所持用門號0000000000
    號行動電話撥打陳厚志（綽號「欽仔」）所持用門號000000
    0000號行動電話聯繫，請陳厚志代為向李台安聯繫詢問，經
    陳厚志於同日晚上8時許，以所持用門號0000000000號行動
    電話撥打李台安所有持用上開門號0000000000號行動電話聯
    繫，李台安告以目前在一德街這裡，故由陳武吉駕駛不詳車
    號自用小客車至陳厚志位於臺中縣龍井鄉（現改制為臺中市
    龍井區○○○街○段151號住處附近，搭載陳厚志欲共同前往
    一德街，惟再經陳厚志於同日晚上8時25分許，以所持用門
    號0000000000號行動電話撥打李台安所有持用上開門號0000
    000000號行動電話聯繫，李台安則告以現返回位於臺中市○
    區○○路1段121號13樓之7租屋處已到中華路，陳武吉、陳
    厚志2人乃轉往李台安上開租屋處，而在車上，因陳厚志前
    向陳武吉借款1000元，以1只女用手錶質押，經陳武吉將該
    女用手錶交還陳厚志，陳厚志允諾返還所借款項1000元，並
    由陳武吉將1500元交付予陳厚志，加上陳厚志所願返還1000
    元，合計2500元，委託陳厚志向李台安購買4分之1錢甲基安
    非他命。陳厚志取得陳武吉所交付1500元後，竟基於幫助陳
    武吉施用第2級毒品甲基安非他命之犯意（陳厚志幫助施用
    第2級毒品部分，未經檢察官起訴），於同日晚上8時50分許
    ，車抵臺中市○區○○路與中正路口（即李台安上開租屋處
    附近）後，陳厚志隨即以所持用門號0000000000號行動電話
    撥打李台安所有持用上開門號0000000000號行動電話聯繫，
    向李台安告以到了，李台安詢以多少（意即購買若干數量甲
    基安非他命），陳厚志答以41（意即4分之1錢），待李台安
    下樓，帶同陳厚志上樓至李台安上開租屋處，陳武吉則在車
    上等候，經陳厚志向李台安表示代陳武吉買安非他命，李台
    安以陳武吉尚欠其1300元，需扣除，陳厚志又以所持用門號
    0000000000號行動電話撥打陳武吉所持用門號0000000000號
    行動電話向陳武吉表示：「台安不是說你欠他1300元，現在
    是只拿1500元（意指價值1500元甲基安非他命）嗎？」陳武
    吉則請陳厚志向李台安拿4分之1錢甲基安非他命，伊欠李台
    安之款再補給李台安，惟經陳厚志與李台安商量討論結果，
    以陳武吉所交付1500元，扣除前欠李台安1300元，加上李台
    安願幫陳厚志還陳厚志欠陳武吉借款1000元，陳武吉只能取
    得價值1200元甲基安非他命，而由陳厚志將陳武吉所交付
    1500元轉交予李台安，由李台安將價值1200元之甲基安非他
    命1小包交予陳厚志，嗣於同日晚上10時17分許，陳厚志先
    下樓至陳厚志所停放該自用小客車車門邊，在車內轉交安非
    他命予陳武吉，李台安則隨後下樓幫忙關車門。
二、嗣於99年2月8日晚上7時30分許，李台安前往臺中市○區○
    ○○街與中山路口，欲使用其所停放該處之車牌號碼1328-U
    Y號自用小客車時，為警查獲該車牌號碼係屬偽造，並當場
    在該車內扣得其所有供販賣所用之第1級毒品海洛因13包（
    含外包裝袋13個，其中海洛因驗餘合計淨重37.27公克）、
    第2級毒品甲基安非他命3包（含外包裝袋3個，其中甲基安
    非他命驗餘合計淨重2.1433公克）、所有供對外聯絡販賣第
    2級毒品所用之門號0000000000號TATUNG廠牌行動電話1支、
    所有供販賣用以分裝、秤重第1、2級毒品所用之分裝袋3批
    、電子磅秤1台。
三、案經臺中市政府警察局第六分局報請臺灣臺中地方法院檢察
    署檢察官偵查起訴。
    理  由
壹、證據能力部分：
一、按被告以外之人於偵查中向檢察官所為陳述，除顯有不可信
    之情況者外，得為證據，刑事訴訟法第159條之1第2項定有
    明文。蓋因檢察官與法官同為司法官署，且檢察官代表國家
    偵查犯罪，依法有訊問被告、證人及鑑定人之權力，且須對
    被告有利、不利之情形均應注意；況徵諸實務運作，檢察官
    實施刑事偵查程序，亦能恪遵法定程序之要求，不致有違法
    取證情事且可信度極高，是被告以外之人前於偵查中已具結
    而為證述，除反對該項供述得具有證據能力之一方，已釋明
    「顯有不可信之情況」之理由外，不宜以該證人未能於審判
    中接受他造之反對詰問為由，即遽指該證人於偵查中之陳述
    不具證據能力，方符前揭法條之立法意旨。是證人許志勇、
    陳武吉分別於檢察官偵查中所為陳述，均係以證人之身份，
    經檢察官告以具結之義務及偽證之處罰，並由其具結，而於
    負擔偽證罪之處罰心理下所為，經具結擔保其證述之真實性
    ，且上揭證人分別於檢察官訊問時之證述，並無證據顯示係
    遭受強暴、脅迫、詐欺、利誘等外力干擾情形或在影響其心
    理狀況，致妨礙其自由陳述等顯不可信之情況下所為，且被
    告李台安及其辯護人於本院審理時亦均未提出、主張任何可
    供證明上開證人分別於檢察官偵訊時經具結後所為之陳述，
    究有如何之「顯有不可信之客觀情況」以供本院得以即時調
    查，足認上開證人分別於檢察官偵訊時經具結結證所為之證
    詞，自得為證據，而有證據能力。
二、按有事實足認被告或犯罪嫌疑人有最輕本刑為3年以上有期
    徒刑之罪嫌，並危害國家安全或社會秩序情節重大，而有相
    當理由可信其通訊內容與本案有關，且不能或難以其他方法
    蒐集或調查證據者，得發通訊監察書。前項通訊監察書，偵
    查中由檢察官依司法警察機關聲請或依職權以書面記載第11
    條之事項，並敘明理由、檢附相關文件，聲請該管法院核發
    。又除法律另有規定外，實施刑事訴訟程序之公務員因違背
    法定程序取得之證據，其有無證據能力之認定，應審酌人權
    保障及公共利益之均衡維護。通訊保障及監察法第5條第1項
    第1款、第2項及刑事訴訟法第158 條之4分別定有明文。本
    件下列經本院所引用有關門號0000000000號（被告李台安向
    綽號石頭之成年女子借用）、0000000000號（證人陳厚志所
    持用）行動電話之監聽錄音，為經台灣台中地方法院法官核
    准在案，有記載審核單位、審核人、監察期間、台灣台中地
    方法院核發之通訊監察書文號、監察電話等，即本院99年聲
    監字第000205號通訊監察書及電話附表（監察時間：自99年
    2 月3日上午10時起至99年3月3日上午10時止、監察號碼：
    0000000000，見99警聲搜2884號偵卷9-10頁）、台灣台中地
    方法院99年聲監字第000090號通訊監察書及電話附表（監察
    時間：自99年1月15日上午10時起至99年2月12日上午10時止
    、監察號碼：0000000000，見原審卷34-35頁），均係依法
    所為之監聽；況審酌電話監聽侵害被告權益之種類及輕重、
    對於被告訴訟上防禦不利益之程度、犯罪所生之危害或實害
    等情形，兼顧人權保障及公共利益之均衡維護，亦認本件此
    部分電話監聽合於比例原則，是認應具有證據能力。且下列
    經本院所引用認定之通訊監察譯文（即如附表1、2所示），
    其中如附表1所示99年2月5日13時53分、同日14時之通訊監
    察譯文內容，被告李台安雖於原審雖否認係其與證人許志勇
    之通話內容，惟經原審法院於100年3月31日審理時當庭播放
    勘驗如附表1所示之監察譯文內容後，經被告李台安當庭坦
    承上開2通係其與證人許志勇之通話內容，另如附表2所示之
    監察譯文，被告李台安及其辯護人對該部分通訊監察譯文之
    真實性並不爭執，復經本院於審判期日踐行提示如附表1、2
    所示通訊監聽譯文供當事人及被告之辯護人辨認並告以要旨
    ，使渠等表示意見，是如附表1、2所示之通訊監察譯文自有
    證據能力。
貳、認定犯罪事實所憑之證據及其認定之理由。
一、訊之被告李台安固坦承於99年1月底某日及同年2月初某日，
    在臺中市○○路與成都路口，以半兩第1級毒品海洛因價格9
    萬元，1錢第2級毒品甲基安非他命價格1萬元，向「王鴻松
    」之成年男子購入第1級毒品海洛因、第2級毒品甲基安非他
    命，且扣案之門號0000000000號TATUNG廠牌行動電話1支係
    其所有使用，有時向綽號石頭之成年女子借所持門號000000
    0000號不詳廠牌行動電話1支以供使用，然矢口否認有何販
    賣第1級毒品海洛因、第2級毒品甲基安非他命之犯行，辯稱
    ：(1)伊雖認識許志勇，但未曾販賣海洛因予許志勇，且99年
    2 月5日許志勇是打電話給綽號石頭之成年女子，後來綽號
    石頭之成年女子在上廁所，所以由伊接聽後續2通電話，伊
    確實未與許志勇交易毒品海洛因；(2)伊不認識陳武吉，未曾
    販賣甲基安非他命予陳武吉；(3)另扣案之海洛因13包、甲基
    安非他命3包，是伊所有供施用並非供販賣所用；又扣案之
    分裝袋3批、電子磅秤1台，是伊所有施用海洛因、甲基安非
    他命時供分裝及購入海洛因、甲基安非他命時供秤重使用，
    均非供販賣海洛因、甲基安非他命用以分裝、秤重所用云云
    。惟查：
  (一)如犯罪事實欄一、(一)所載犯罪事實部份：
  1.石芬榕所持門號0000000000號行動電話與許志勇所持用門號
    0000000000號行動電話，經警合法監聽，有如附表一所示之
    通話內容（詳通話時間、通話內容如附表一所示）。復經原
    審法院當庭勘驗無訛，此有如附表1所示通訊監察譯文、99
    年聲監字第000205號通訊監察書及電話附表（監察時間：自
    99年2月3日上午10時起至99年3月3日上午10時止、監察號碼
    ：0000000000，見99警聲搜2884號偵卷9-10頁）附卷可憑。
  2.證人許志勇於偵查中具結證稱：99年2月5日譯文內所謂山大
    王是菜市場裡面入口有一個山大王檳榔。99年2月5日13 時
    52分、13時53分、14時0分、14時8分，門號0000000000 與
    0000000000號之通訊監察譯文內容，應該是我打電話給他（
    指被告李台安），這次交易我記得，因為我從工廠偷溜出來
    ，趕時間回去上班。這次我是買1千塊的海洛因。我們都是
    一手交錢一手交貨，李台安是走路來約定地點，然後將海洛
    因交給我，我交付1000塊給他等語（見99偵4044號偵卷p117
    -118），並於原審審理行交互詰問時具結證稱：認識在庭被
    告李台安，綽號石頭的女人有看過，但是不認識她，000000
    0000是伊之手機，勘驗的0000000000的電話，2月4日那兩通
    男生聲音不是李台安，2月5日這幾通的通聯男生的聲音才都
    是李台安。2月5日那天下午2點20分左右，在中華路與中正
    路附近山大王檳榔攤對面的市場內，向李台安購買海洛因一
    千元，李台安沒有與電話中那名女子一起出現，只有李台安
    自己出現。因為我們之前有提過1塊就是一千元，所以這次
    沒有說，李台安就知道我是要買一千元，所以我們當場一手
    交錢，一手交貨，李台安將1小包海洛因交給我。2月5日這
    次會記得，是因為自己工作到一半，偷跑出來買，與被告有
    無仇隙等語。足以證明被告有於99年2月5日販賣第一級毒品
    海洛因予許志勇無訛。
  3.被告雖以附表1編號6通訊監察譯文內容顯示，最後係由女子
    接聽電話稱：「喂，我快到了」「我知道」「好，不好意思
    」，並聲請傳訊許志勇到庭結證稱：99年2月5日有打電話給
    石芬榕，沒事打的。99年2月5日你與石芬榕在市場裡面的通
    話紀錄內容意思，沒有什麼意思，與石芬榕沒什麼關係，在
    市場見面的人是女的，要還錢給她等語。用證伊並未販賣第
    一級毒品海洛因予許志勇云云，然查：
  (1)許志勇前後證述不一，其在原審審理時已明確證稱：認識在
    庭被告李台安，綽號石頭的女人有看過，但是不認識石芬榕
    ，有如前述。參酌附表1編號4、5通訊監察譯文內容顯示，
    證人許志勇向被告李台安詢問「喂，為何還沒下來？」、「
    喂，兄仔，你怎麼還沒到？」，經被告李台安答以「好了，
    等等就下去」、「要下去了」等語（原審卷第84頁反面-第
    85 頁），足證被告並非僅單純因石頭的女人去廁所，由被
    告代接聽，否則許志勇不會稱「兄仔，你怎麼還沒到？」，
    被告而係居於自己與許志勇聯繫見面甚明。是以許志勇在偵
    查、原審之證述，與通話內容相吻合，而其在本院之證詞，
    謂99年2月5日有打電話給石芬榕，沒事打的，沒有什麼意思
    ，與石芬榕沒什麼關係，要還錢給她，同次供述先謂沒什麼
    事，後又謂還錢，已自相矛盾，又既與石芬榕沒有什麼關係
    ，何以會打給石芬榕？既沒有什麼事，又何必相約見面？是
    其在本院之證述，違背經驗法則，顯係事後串卸迴護被告之
    詞，不足採信。
  (2)附表1編號6通訊監察譯文內容顯示最後係由女子接聽電話稱
    ：「喂，我快到了」「我知道」「好，不好意思」，該女子
    應係石芬榕，經本院傳、拘均未獲，已無法進一步查證。惟
    許志勇在偵查、原審之證述，與通話內容相吻合，本院認為
    可採，已如前述，而由附表1所示通話經過，許志勇與被告
    已聯絡在山大王對面市場交易，而附表1編號4、5二通電話
    均係由許志勇發話，表示為何還未到，而均由被告接聽，表
    示要下去了，附表1編號6亦係由許志勇發話，但由女子接聽
    ，這三通電話之基地台顯示均在同一地點，有通訊監察譯文
    附卷可稽（見偵查卷第135頁），並未移動位置，依判斷，
    被告於斯時已前往交易，但並未攜帶石芬榕所有之00000000
    00行動電話前往，石芬榕亦知被告已前往交易與許志勇交易
    ，於接到許志勇電話時，即表示快到了，等語，此與一般外
    送便當，客人打至店裡時，由店裡表示已快到了，相類似，
    不足為有利於被告未與許志勇交易之認定．反而石芬榕於本
    件中，可能有共同販賣或幫助販賣之嫌疑，此部份應由檢察
    官另行查處。
  (二)犯罪事實欄一、(二)所載犯罪事實部份：
  1.陳厚志（綽號「欽仔」）所持用門號0000000000號行動電話
    經警合法監聽，有如附表二所示與陳武吉所持用門號000000
    0000號行動電話、被告李台安所有持用0000000000號行動電
    話之通話內容（詳通話時間、通話內容如附表二所示）。復
    經原審法院當庭勘驗無訛，此有通訊監察譯文（見99他325
    號偵卷107-110頁、176-177頁）、台灣台中地方法院99年聲
    監字第000090號通訊監察書及電話附表（監察時間：自99年
    1 月15日上午10時起至99年2月12日上午10時止、監察號碼
    ：0000000000，見原審卷34-35頁）附卷可憑。
  2.證人陳武吉於偵查中具結證稱：我2月6日打電話給陳厚志是
    問他有無門路，「四一」（約1公克）價錢如何，他說剛好
    他要去找李台安，要直接帶我去直接問，後來他帶我去找李
    台安，我就開車載陳厚志去，因陳厚志前向我借款1000 元
    ，以1只女用手錶質押，我將該女用手錶交還陳厚志，陳厚
    志允諾返還所借款項1000元，並由我將1500元交付予陳厚志
    ，加上陳厚志所願返還1000元，合計2500元，委託陳厚志向
    李台安購買4分之1錢甲基安非他命。陳厚志下車後等了一下
    ，就跟李台安一起上去了，後來陳厚志1個人下來，將李台
    安交待的毒品交給我，因為我欠李台安1,300元，李台安知
    道是我買的，扣掉了，只拿1200元的量等語（見99他325 號
    偵卷p189-193），並於原審審理行交互詰問時具結證稱：有
    向李台安購買甲基安非他命，陳厚志欠我1000元，並以1 只
    手錶質押。監聽譯文我是說你有粗的嗎，粗的就是安非他命
    。四一就是四分之一錢的意思。陳厚志到李台安住處時，打
    電話給我確認交易金額，因我之前交付現金1500元給陳厚志
    ，但未講清楚買2500元，所以我回陳厚志說之前欠我1000
    元，剛好2500元可以買41（約四分之一錢，含袋約1公克）
    ，之後陳厚志表示我欠李台安的1300元，不同意我再補1000
    元，所以只給我1200的量，我有看到陳厚志與李台安一起上
    去，後來有看到他們又一起下來，之後，李台安就在巷子那
    裡，只有陳厚志上我的車，說趕快走等語。核與證人陳厚志
    於原審審理時具結證稱：99他325號偵卷107頁，99年2月5日
    15 時6分欽仔與黑仔之通聯監察譯文是我與陳武傑之通話內
    容，我之前向他借1000元而拿1支女用手錶給他質押，我要
    向陳武傑拿錶，陳武傑要我幫忙聯絡李台安，要問庭上的被
    告李台安那邊有無甲基安非他命，後來陳武傑開車去載我去
    一德街與李台安見面，我與李台安通話，李台安告訴我他回
    去中華路住處了李台安問我要多少？我說要四一也就是甲基
    安非他命4分之1錢，當時我人在陳武吉的車上。陳武吉有拿
    給我1500元，在李台安住處，因陳武吉欠李台安1300元，我
    欠陳武吉1000元，李台安要幫我還，故陳武吉給我1500元，
    扣除中間差額300元，陳武吉只剩1200元。我有交1,500元給
    李台安，我先下來，李台安下來幫我開門，之後我與李台安
    有一起出來，並一起走到陳武吉的車旁等語大致相符。足證
    被告有販賣第二級毒品甲基安非他命予陳武吉甚明。
  3.被告雖辯稱：陳武吉、陳厚志等人於警詢、偵查、原審所述
    向被告買安非他命之過程，關於陳厚志與被告有無一起下來
    ，何人交付安非他命予陳武吉，所述並不一致，惟查：
  (1)陳武吉、陳厚志二人警詢係被告以外之人在審判外之陳述，
    原則上無證據能力，本院亦認無必要引用作為不利被告之證
    據，予以排除，故不予比較。
  (2)審之陳武吉在偵查中、陳厚志在偵查中及原審審理時之證詞
    ，對於本件通訊監察譯文內容係由陳厚志收取陳武吉1,500
    元後，由陳厚志代陳武吉向被告李台安購買一小包安非他命
    之事實，完全一致。
  (3)陳武吉偵查中稱陳厚志一個人跑出來上車，把毒品給我，李
    台安沒有將安非他命給我（見偵查他字卷第193頁）。原審
    審理時陳武吉稱：陳厚志跟李台安下來，由陳厚志將毒品交
    給我，然後上我的車，我與陳厚志一起離開（見原審卷第
    142頁），經辯護人詢問何以不同，陳武吉稱：李台安與陳
    厚志有走到車子旁，陳厚志馬上說趕快走，他在後座搖下車
    窗，李台安從窗戶外面丟一包給陳厚志，陳厚志會給我，我
    們就開車走了，這次所述才正確（見原審卷第142頁反面）
    前後之供證有部份不相符。本院認陳武吉於原審審理時距事
    件發生已逾一年，記憶難免對某些事件細節有模糊記錯之情
    ，核屬正常，且依常理，陳厚志既係在樓上交錢予李台安，
    李台安亦應在樓上交安非他命予陳厚志，較符合常情，無在
    冒險在樓下交付安非他命之理，是陳武吉部份不符之供述，
    應以其在偵訊時稱由陳厚志交付毒品予陳武吉較為可採（之
    前已由李台安交付予陳厚志），其原審審理中所述與偵查所
    述不符之部份，核係因記憶模糊之錯誤陳述，並不可採，此
    一不符之供述，並不致影響大致相符之供述，無足為利於被
    告之認定。
  (4)至於證人陳厚志於原審審理時具結證稱：伊未將價值1200元
    之甲基安非他命1小包交付給陳武吉，亦未看到李台安拿給
    陳武吉等語，惟證人陳武吉既委託證人陳厚志向被告李台安
    購買甲基安非他命，並將價金1500元交付予證人陳厚志，而
    證人陳厚志又將該1500元交付予被告李台安，衡情被告李台
    安豈有未交付甲基安非他命予證人陳厚志轉交予證人陳武吉
    之理，是證人陳厚志上開具結證述，顯係事後為圖卸免刑責
    及迴護被告李台安之詞，亦不足取。
  (三)此外復有被告李台安所有第1級毒品海洛因13包【按送驗碎
    塊狀檢品1包(原編號1)含第1級毒品海洛因成分，淨重18.47
    公克，驗餘淨重18.36公克，空包裝重0.76公克，純度80.01
    %，純質淨重14.78公克；送驗粉末檢品12包(原編號2至13)
    均含第1級毒品海洛因成分，合計淨重19.05公克，驗餘淨重
    18.91公克，空包裝總重4.41公克，純度52.92%，純質淨重
    10.08公克，此有法務部調查局濫用藥物實驗室99年3月12日
    調科壹字第09923005540號鑑定書附卷可稽（見99偵4044號
    偵卷p104）】、第2級毒品甲基安非他命3包【按送驗透明結
    晶3包，均檢出含甲基安非他命成分，送驗總淨重2.1446公
    克，驗餘總淨重2.1433公克，此有行政院衛生署草屯療養院
    99年2月23日草療鑑字第0990200114號鑑定書附卷可稽（見
    99偵4044號偵卷p108）】、門號0000000000號TATUNG廠牌行
    動電話1支、分裝袋3批、電子磅秤1台扣案可考。且被告李
    台安既供承以半兩第1級毒品海洛因價格9萬元，1錢第2級毒
    品甲基安非他命價格1萬元，向「王鴻松」之成年男子大量
    購入第1級毒品海洛因、第2級毒品甲基安非他命，而扣案之
    上開海洛因、甲基安非他命、分裝袋數量非少，被告李台安
    又有將海洛因、甲基安非他命分裝成小包分別販賣予許志勇
    、陳武吉，並利用其所有門號0000000000號TATUNG廠牌行動
    電話1支作為對外聯絡販賣甲基安非他命之工具，已如上述
    ，足見被告李台安所有扣案之上開海洛因、甲基安非他命顯
    係供販賣所用，扣案之上開分裝袋3批、電子磅秤1台無非係
    供販賣用以分裝、秤重海洛因、甲基安非他命所用，扣案之
    門號0000000000號TATUNG廠牌行動電話1支，亦係用以作為
    對外聯絡販賣甲基安非他命之工具甚明。
  (四)按我國查緝販賣毒品執法甚嚴，又販賣海洛因、甲基安非他
    命係違法行為，非可公然為之，亦無公定價格，容易分裝並
    增減份量，而每次買賣之價量，可能隨時依雙方關係深淺、
    資力、需求量及對行情之認知、來源是否充裕、查緝是否嚴
    緊、購買者被查獲時供述購買對象之可能風險之評估等，而
    異其標準，非可一概而論，從而販賣之利得，除被告李台安
    就販賣之價量俱臻明確供述或坦承者外，委難察得實情，且
    販賣之人從價差或量差中牟利之方式雖異，其意圖營利之販
    賣行為則同一。是以因海洛因、甲基安非他命量微價高，販
    賣者率有暴利可圖，苟非意圖販賣營利，一般人焉有可能甘
    冒重度刑責而販賣海洛因、甲基安非他命，堪認被告李台安
    確係基於意圖販賣海洛因、甲基安非他命以營利之犯意，始
    販賣第1級毒品海洛因予許志勇、販賣第2級毒品甲基安非他
    命予陳武吉無疑。綜上，被告李台安上開所辯，無非事後卸
    責之詞，不足採信。事證明確，其有如犯罪事實欄一、(一)、
    (二)所載販賣第1級毒品海洛因予許志勇及販賣第2級毒品甲基
    安非他命予陳武吉之犯行，均堪認定。
、論罪科刑部分：
一、按海洛因、甲基安非他命分別係毒品危害防制條例第2條第2
    項第1款、第2款所規定之第1級、第2級毒品，非經許可不得
    非法持有、販賣。次按毒品危害防制條例第4條所規定之販
    賣毒品罪，其行為態樣，可分為販入、賣出、販入後復行賣
    出等三種情形。其中販入或賣出，有一於此，其犯罪固屬完
    成；但在販入後復行賣出之場合，行為人意圖營利而販入毒
    品後即再行出售，乃二個舉動之接續實行，仍祇成立一個販
    賣既遂罪（最高法院96年度台上字第3551號、97年度台上字
    第352號判決參照）。本件被告李台安向「王鴻松」之成年
    男子販入海洛因、甲基安非他命後，再分別出售予證人許志
    勇、陳武吉，其販入後再行分別出售，均係二個舉動之接續
    實行，各應成立一個販賣既遂罪。核被告李台安就犯罪事實
    欄一、(一)所載所為，係犯毒品危害防制條例第4條第1項之販
    賣第1級毒品罪；就犯罪事實欄一、(二)所載所為，係犯毒品
    危害防制條例第4條第2項之販賣第2級毒品罪。被告李台安
    販賣海洛因、甲基安非他命前分別持有海洛因、甲基安非他
    命之低度行為，各為其販賣海洛因、甲基安非他命之高度行
    為所吸收，均不另論罪。被告李台安販賣第1級毒品海洛因
    、販賣第2級毒品甲基安非他命各1次之行為，犯意各別，犯
    罪構成要件不同，且行為時間、空間互殊，應予分論併罰。
    查被告於82年間因違反肅清煙毒條例、違反麻醉藥品管理條
    例案件，經台灣台中地方法院以82年度訴字第1942號判處有
    期徒刑3年6月、8月，應執行有期徒刑4年，復經本院以82年
    度上訴字第3278號判決上訴駁回確定；又於82年間因違反肅
    清煙毒條例案件，經本院以83年度上訴字第839號判處有期
    徒刑10年確定，上開案件經合併定其應執行有期徒刑14 年
    ，於89年1月6日因縮短刑期假釋出監，所餘刑期付保護管束
    （刑期至95年12月18日始期滿）。再於90年間因轉讓第2級
    毒品案件，經台灣台中地方法院以91年度訴字第851號判處
    有期徒刑1年2月，復經本院以91年度上訴字第953號判決上
    訴駁回確定，嗣經減刑減為有期徒刑7月，並與上開假釋經
    撤銷應執行殘刑4年5月12日（按上開經判處有期徒刑3年6月
    、8月，嗣經減刑分別減為有期徒刑1年9月、4月，與所處有
    期徒刑10年，合併應執行有期徒刑11年6月，再扣除所執行
    期間等以計算其殘刑）接續執行，於97年2月11日縮刑期滿
    執行完畢，有臺灣高等法院被告前案紀錄表附卷可稽，其於
    5年內故意再犯本件有期徒刑以上之上開2罪，均為累犯，均
    應依刑法第47條第1項規定，就法定刑為有期徒刑、罰金刑
    部分加重其刑（販賣第1級毒品罪法定本刑為死刑、無期徒
    刑部分，販賣第2級毒品罪法定本刑為無期徒刑部分，均依
    法不得加重其刑）。
二、又按刑之量定，為求個案裁判之妥當性，法律固賦予法院裁
    量權，但此項裁量權之行使，除應依刑法第57條規定，審酌
    行為人及其行為等一切情狀，為整體之評價，並應顧及比例
    原則與平等原則，使罪刑均衡，輕重得宜，以契合社會之法
    律感情。又刑法第59條規定犯罪之情狀可憫恕者，得酌量減
    輕其刑，其所謂「犯罪之情狀」，與同法第57條規定科刑時
    應審酌之一切情狀，並非有截然不同之領域，於裁判上酌減
    其刑時，應就犯罪一切情狀（包括第57條所列舉之10款事項
    ），予以全盤考量，審酌其犯罪有無可憫恕之事由（即有無
    特殊之原因與環境，在客觀上足以引起一般同情，以及宣告
    法定低度刑，是否猶嫌過重等等），以為判斷。被告李台安
    所犯販賣第1級毒品罪之法定本刑為死刑或無期徒刑，然同
    為販賣第1級毒品之人，其原因動機不一，犯罪情節未必盡
    相同，或有大盤毒梟者，亦有中、小盤之分，甚或僅止於吸
    毒者友儕間為求互通有無之有償轉讓者亦有之，其販賣行為
    所造成危害社會之程度自屬有異，法律科處此類犯罪，所設
    之法定最低本刑卻為「無期徒刑」，不可謂不重，於此情形
    ，倘依其情狀處以適當之有期徒刑，即足以懲儆，並可達防
    衛社會之目的者，自非不可依客觀之犯行與主觀之惡性二者
    加以考量其情狀是否有可憫恕之處，適用刑法第59條之規定
    酌量減輕其刑，期使個案裁判之量刑能斟酌至當，符合比例
    原則。本件被告李台安上揭販賣第1級毒品海洛因之犯行，
    無視國家對於杜絕毒品危害之禁令，其行為固屬不當，應予
    非難，然考量被告李台安販賣第1級毒品之數量及所得僅
    1000元，均非多，販賣之對象、次數僅1人、1次，足見其非
    販賣毒品之大、中盤商，就其犯罪情節觀之，尚非重大惡極
    ，相較於長期、大量販賣毒品之真正毒梟而言，其對社會秩
    序與國民健康之危害，顯然較不成比例，倘被告李台安該次
    犯行仍遽處以販賣第1級毒品之最低刑度無期徒刑，尚屬情
    輕法重，且難謂符合罪刑相當性及比例原則，更無從與大毒
    梟之惡行有所區隔，是被告李台安上開販賣第1級毒品之犯
    罪情狀，在客觀上足以引起一般人之同情，情節尚堪憫恕，
    爰依刑法第59條之規定減輕其刑（就法定刑為罰金刑部分，
    應依法先加後減，至於法定刑為死刑、無期徒刑部分，則減
    輕其刑）。
三、原審以被告販賣第一級毒品海洛因、販賣第二級毒品甲基安
    非他命罪證明確，審酌被告有違反肅清煙毒條例、麻醉藥品
    管理條例、轉讓第2級毒品等前科（見卷附臺灣高等法院被
    告前案紀錄表），其明知海洛因、甲基安非他命具有成癮性
    ，服用後會產生依賴性、耐藥性，且戒解不易，嚴重妨害人
    之身心健康，竟因貪圖不法利益，無視於政府制定毒品危害
    防制條例，杜絕毒品犯罪之禁令，販賣第1、2級毒品，藉以
    牟利，嚴重影響社會治安、戕害國民身心健康，其犯罪動機
    、目的及手段均實值非難，兼衡酌被告販賣第1、2級毒品對
    象各1人，次數各1次，販賣毒品所得合計2200元，其獲取之
    利得，所生之損害程度，暨被告犯罪後均否認犯行尚無從為
    其有利之考量等一切情狀，分別論以販賣第一級毒品，累犯
    ，處有期徒刑十六年二月、販賣第二級毒品，累犯，處有期
    徒刑七年八月。並以扣案之第1級毒品海洛因13包（含外包
    裝袋13個，其中海洛因驗餘合計淨重37.27公克）及第2級毒
    品甲基安非他命3包（含外包裝袋3個，其中甲基安非他命驗
    餘合計淨重2.1433 公克），均為查獲之供販賣所用之毒品
    ，依毒品危害防制條例第18條第1項前段之規定沒收銷燬之
    。盛裝上述扣案第1級毒品海洛因之外包裝袋13個及盛裝上
    述扣案第2級毒品甲基安非他命之外包裝袋3個，因無論依何
    種方式分離，包裝袋內均有極微量之第1級毒品海洛因及第2
    級毒品甲基安非他命殘留而無法析離，整體視為查獲之第1
    級毒品海洛因及第2級毒品甲基安非他命，併依毒品危害防
    制條例第18條第1項前段之規定宣告沒收銷燬之。扣案之
    TATUNG廠牌行動電話1支（內含門號0000000000號SIM 卡1張
    ），係被告所有，此經被告供明在卷，且為其供對外聯絡販
    賣第2級毒品犯罪所用之物；另扣案之分裝袋3批、電子磅秤
    1台，係被告所有，亦經被告供明在卷，且為其供販賣用以
    分裝、秤重第1、2級毒品所用之物，均依毒品危害防制條例
    第19條第1項規定宣告沒收。又本件被告販賣第1、2級毒品
    所得之對價，分別為1000元及1200元（合計為2200元），雖
    均未扣案，仍應依毒品危害防制條例第19條第1項之規定予
    以宣告沒收，如全部或一部不能沒收時，則以被告之財產抵
    償之。至於扣案之行動電話SIM卡5張（門號0000000000、00
    00000000、0000000000、0000000000、0000000000000）、
    行動電話5支【含SIM卡0000000000、0000000000、00000000
    00、0000000000、0000000000及0000000000（雙卡）】、現
    金新台幣107000元，雖係被告所有，惟尚乏證據足認係被告
    供對外聯絡販賣第1、2級毒品犯罪所用、販賣第1、2級毒品
    所得；又扣案注射針筒6支，核與本案販賣第1、2 級毒品無
    關；另被告所持用門號000000 0000號不詳廠牌行動電話1支
    ，係向綽號石頭之成年女子借用，此經被告供明在卷，亦乏
    證據足認係被告所有之物，爰均不予宣告沒收，經核認事用
    法俱無不合，量刑亦屬妥適，上訴意旨否認犯罪，核為無理
    由，應駁回其上訴。
據上論結，應依刑事訴訟法第三百六十八條，判決如主文。
本案經檢察官李月治到庭執行職務。
中    華    民    國   100    年    9     月    1     日
            刑事第六庭    審判長法  官  李  文  雄
                                法  官  陳  如  玲
                                法  官  蔡 王 金 全
上列正本證明與原本無異。
如不服本判決應於收受送達後十日內向本院提出上訴書狀，其未
敘述上訴理由者，並得於提起上訴後十日內向本院補提理由書 (
均須按他造當事人之人數附繕本)「切勿逕送上級法院」。
                                書記官  金  珍  華
中    華    民    國   100    年    9     月    1     日
附錄論罪科刑法條
毒品危害防制條例第4條第1項、第2項：
製造、運輸、販賣第一級毒品者，處死刑或無期徒刑；處無期徒
刑者，得併科新臺幣2千萬元以下罰金。
製造、運輸、販賣第二級毒品者，處無期徒刑或7年以上有期徒
刑，得併科新臺幣1千萬元以下罰金。
 附表1：通訊監察譯文
┌─┬────┬───┬───┬─┬─────┬────────────────┬──────┐
│編│日期    │時間  │A女、C│發│B（他人） │內容摘要                        │基地台      │
│號│        │      │男（對│受│          │                                │            │
│  │        │      │象）  │  │          │                                │            │
├─┼────┼───┼───┼─┼─────┼────────────────┼──────┤
│1 │99年2月4│182110│093817│發│0000000000│B：喂                           │21375-台中市│
│  │日      │      │7785  │  │許志勇    │A（女）：嘿                     │東區祖聖里1 │
│  │        │      │石芬榕│  │          │B：喂                           │鄰十甲路6號5│
│  │        │      │      │  │          │A：嘿，怎樣                     │樓          │
│  │        │      │      │  │          │B：慢一點慢一點，我聽不到，喂   │            │
│  │        │      │      │  │          │A：嘿，怎樣                     │            │
│  │        │      │      │  │          │B：蛤                           │            │
│  │        │      │      │  │          │A：蛤                           │            │
│  │        │      │      │  │          │B：怎麼                         │            │
│  │        │      │      │  │          │A：什麼，你剛剛不是打電話過來嗎 │            │
│  │        │      │      │  │          │？                              │            │
│  │        │      │      │  │          │B：啊我還沒跟你約地點啊         │            │
│  │        │      │      │  │          │A：蛤                           │            │
│  │        │      │      │  │          │B：你現在不是說新民加油站（音譯 │            │
│  │        │      │      │  │          │）那裡有一個豐，喂              │            │
│  │        │      │      │  │          │C（男）：嘿，你在哪裡？         │            │
│  │        │      │      │  │          │B：我阿勇（台譯）剛剛跟你講電話 │            │
│  │        │      │      │  │          │那個                            │            │
│  │        │      │      │  │          │C：我知道，我知道，我知道，你在 │            │
│  │        │      │      │  │          │哪裡？                          │            │
│  │        │      │      │  │          │B：你不是說要在新民加油站（音譯 │            │
│  │        │      │      │  │          │）？                            │            │
│  │        │      │      │  │          │C：你在新民加油站（音譯），好， │            │
│  │        │      │      │  │          │你在那邊等一下，我再5分鐘就到了 │            │
│  │        │      │      │  │          │B：我還沒到，我現在3分鐘才到，差│            │
│  │        │      │      │  │          │不多                            │            │
│  │        │      │      │  │          │C：好啦                         │            │
│  │        │      │      │  │          │B：是不是宜興國小（音譯）那個？ │            │
│  │        │      │      │  │          │宜興社區那個對嗎？              │            │
│  │        │      │      │  │          │C：不是啦，你現在在什麼路？     │            │
│  │        │      │      │  │          │B：我現在在永豐路啊             │            │
│  │        │      │      │  │          │C：永豐路喔                     │            │
│  │        │      │      │  │          │B：太平路啊                     │            │
│  │        │      │      │  │          │C：太平路                       │            │
│  │        │      │      │  │          │B：我騎慢一點，我聽不倒         │            │
│  │        │      │      │  │          │C：你走正新路（音譯）           │            │
│  │        │      │      │  │          │B：蛤                           │            │
│  │        │      │      │  │          │C：你走正新路（音譯）走到旱溪好 │            │
│  │        │      │      │  │          │不好？                          │            │
│  │        │      │      │  │          │B：走正新路（音譯）到旱溪喔     │            │
│  │        │      │      │  │          │C：嘿，走到旱溪東好不好？       │            │
│  │        │      │      │  │          │B：旱溪東路那喔？               │            │
│  │        │      │      │  │          │C：嘿，旱溪東好不好？           │            │
│  │        │      │      │  │          │B：好，好                       │            │
├─┼────┼───┼───┼─┼─────┼────────────────┼──────┤
│2 │99年2月4│183041│093817│受│0000000000│B：喂                           │28123-台中市│
│  │日      │      │7785  │  │許志勇    │C（男）：嘿                     │東區十甲里4 │
│  │        │      │石芬榕│  │          │B：喂                           │鄰自由路4段 │
│  │        │      │      │  │          │C：嘿                           │312.314號   │
│  │        │      │      │  │          │B：你們還多久會到？             │            │
│  │        │      │      │  │          │C：再3-4分鐘就到了，好不好，等一│            │
│  │        │      │      │  │          │下，等一下                      │            │
│  │        │      │      │  │          │B：我們在角的（台語）這裡，在八 │            │
│  │        │      │      │  │          │家將這裡                        │            │
│  │        │      │      │  │          │C：好，我知道                   │            │
│  │        │      │      │  │          │B：麻煩快一點好不好             │            │
│  │        │      │      │  │          │C：好                           │            │
├─┼────┼───┼───┼─┼─────┼────────────────┼──────┤
│3 │99年2月5│135217│093817│受│0000000000│A（女）：喂，勇仔喔？           │21029-台中市│
│  │日      │      │7785  │  │許志勇    │B：喂                           │北區○○路39│
│  │        │      │石芬榕│  │          │A：勇仔喔？喂                   │1號         │
│  │        │      │      │  │          │B：喂                           │            │
│  │        │      │      │  │          │A：勇仔喔？                     │            │
│  │        │      │      │  │          │B：怎麼都沒聲音？               │            │
│  │        │      │      │  │          │A：蛤                           │            │
│  │        │      │      │  │          │B：喂                           │            │
│  │        │      │      │  │          │A：喂，有沒有聽到？喂           │            │
│  │        │      │      │  │          │B：喂喂喂喂喂                   │            │
│  │        │      │      │  │          │A：喂，有沒有聽到？             │            │
│  │        │      │      │  │          │B：喂                           │            │
│  │        │      │      │  │          │A：喂，勇仔喔？喂               │            │
│  │        │      │      │  │          │B：我在山大王這                 │            │
│  │        │      │      │  │          │A：我知道，你等我一下好嗎？     │            │
│  │        │      │      │  │          │B：這條，這條，市場這條         │            │
│  │        │      │      │  │          │A：我知道，我知道               │            │
│  │        │      │      │  │          │B：喂，有聽到嗎？喂喂喂..喂..喂 │            │
├─┼────┼───┼───┼─┼─────┼────────────────┼──────┤
│4 │99年2月5│135333│093817│受│0000000000│C（男）：喂                     │21028-台中市│
│  │日      │      │7785  │  │許志勇    │B：喂，為何還沒下來？           │北區○○路39│
│  │        │      │石芬榕│  │          │C：好了，等等就下去             │1號         │
│  │        │      │C（男 │  │          │B：我在山大王菁仔這條市場這喔   │            │
│  │        │      │）：李│  │          │C：你過來後面一點               │            │
│  │        │      │台安  │  │          │B：後面一點哪裡？               │            │
│  │        │      │      │  │          │C：菜市場那                     │            │
│  │        │      │      │  │          │B：菜市場那，對啊我現在就在菜市 │            │
│  │        │      │      │  │          │場這邊啊                        │            │
│  │        │      │      │  │          │C：好啦，知道                   │            │
│  │        │      │      │  │          │B：好                           │            │
├─┼────┼───┼───┼─┼─────┼────────────────┼──────┤
│5 │99年2月5│140040│093817│受│0000000000│C（男）：喂                     │21028-台中市│
│  │日      │      │7785  │  │許志勇    │B：喂，兄仔，你怎麼還沒到？     │北區○○路39│
│  │        │      │石芬榕│  │          │C：要下去了                     │1號         │
│  │        │      │C（男 │  │          │B：大啊（台語）                 │            │
│  │        │      │）：李│  │          │C：怎樣                         │            │
│  │        │      │台安  │  │          │B：怎麼那麼久，我偷溜出來的耶   │            │
│  │        │      │      │  │          │C：我知道啦                     │            │
├─┼────┼───┼───┼─┼─────┼────────────────┼──────┤
│6 │99年2月5│140807│093817│受│0000000000│A（女）：喂，我快到了           │21027-台中市│
│  │日      │      │7785  │  │許志勇    │B：市場這                       │北區○○路39│
│  │        │      │石芬榕│  │          │A：我知道                       │1號         │
│  │        │      │      │  │          │B：我等了很久了，我趕著上班     │            │
│  │        │      │      │  │          │A：好，不好意思                 │            │
└─┴────┴───┴───┴─┴─────┴────────────────┴──────┘
 附表2：通訊監察譯文
┌─┬───┬───┬───┬─┬─────┬─────────────┬─────┐
│編│ 日期 │ 時間 │A（對 │發│B（他人） │       內容摘要           │ 基地台   │
│號│      │      │象）  │受│          │                          │          │
├─┼───┼───┼───┼─┼─────┼─────────────┼─────┤
│1 │2月5日│150643│欽仔（│發│黑仔（即陳│A：黑仔，那個錶，我下星期 │臺中縣龍井│
│  │      │      │即陳厚│  │武傑）    │要拿喔                    │鄉○○○路│
│  │      │      │志）  │  │0000000000│B：好阿好阿，你再打給我   │42之1號   │
│  │      │      │098660│  │          │A：是要拿現金，還拿東西？ │          │
│  │      │      │5555  │  │          │B：現金                   │          │
│  │      │      │      │  │          │A：好，我下星期再拿給你   │          │
├─┼───┼───┼───┼─┼─────┼─────────────┼─────┤
│2 │2月6日│173402│欽仔  │發│黑仔      │A：你在哪？               │臺中縣龍井│
│  │      │      │098660│  │0000000000│B：怎樣？                 │鄉○○○路│
│  │      │      │5555  │  │          │A：我要拿錶阿             │42之1號   │
│  │      │      │      │  │          │B：我等下再打給你         │          │
├─┼───┼───┼───┼─┼─────┼─────────────┼─────┤
│3 │2月6日│194708│欽仔  │受│黑仔      │B：喂，你在睡喔？         │臺中縣龍井│
│  │      │      │098660│  │0000000000│A：沒阿                   │鄉○○○路│
│  │      │      │5555  │  │          │B：你有抽L嘛？            │42之1號   │
│  │      │      │      │  │          │A：要看多少？             │          │
│  │      │      │      │  │          │B：四之一，因為你那次報給 │          │
│  │      │      │      │  │          │我的李台安的電話不通阿，趕│          │
│  │      │      │      │  │          │快幫我問一下              │          │
│  │      │      │      │  │          │A：等下叫他順便帶出來啦...│          │
│  │      │      │      │  │          │（模糊，音譯）            │          │
│  │      │      │      │  │          │B：吼-你是很茫喔？快點，幫│          │
│  │      │      │      │  │          │我打一下                  │          │
│  │      │      │      │  │          │A：哇災                   │          │
├─┼───┼───┼───┼─┼─────┼─────────────┼─────┤
│4 │2月6日│195857│欽仔  │發│黑仔      │A：喂                     │臺中縣龍井│
│  │      │      │098660│  │0000000000│B：你幫我問的如何？       │鄉○○○路│
│  │      │      │5555  │  │          │A：睡著了，我馬上問馬上有 │42之1號   │
│  │      │      │      │  │          │啦                        │          │
│  │      │      │      │  │          │B：誰的？                 │          │
│  │      │      │      │  │          │A：李台安的阿             │          │
│  │      │      │      │  │          │B：他電話就不通阿         │          │
│  │      │      │      │  │          │A：我打啦                 │          │
├─┼───┼───┼───┼─┼─────┼─────────────┼─────┤
│5 │2月6日│200050│欽仔  │發│叔仔      │A：叔仔，我要開葷一下     │臺中縣龍井│
│  │      │      │098660│  │0000000000│B：我人在為軍醫院（音譯） │鄉○○○路│
│  │      │      │5555  │  │（音色與台│，一德街這裡              │42之1號   │
│  │      │      │      │  │安幾乎相同│A：我等下馬上打給你       │          │
│  │      │      │      │  │，研判為台│B：好                     │          │
│  │      │      │      │  │安）      │                          │          │
├─┼───┼───┼───┼─┼─────┼─────────────┼─────┤
│6 │2月6日│200146│欽仔  │發│黑仔      │A：喂                     │臺中縣龍井│
│  │      │      │098660│  │0000000000│B：很近吧？               │鄉○○○路│
│  │      │      │5555  │  │          │A：要去一德街             │42之1號   │
│  │      │      │      │  │          │B：你知道路嘛？           │          │
│  │      │      │      │  │          │A：問就知道了阿           │          │
│  │      │      │      │  │          │B：自己的出來就好了啦     │          │
│  │      │      │      │  │          │A：恩                     │          │
├─┼───┼───┼───┼─┼─────┼─────────────┼─────┤
│7 │2月6日│201750│欽仔  │發│黑仔      │A：喂                     │臺中縣龍井│
│  │      │      │098660│  │0000000000│B：我去三公仔那裡等你啦   │鄉○○○路│
│  │      │      │5555  │  │          │A：我沒機車啦             │42之1號   │
│  │      │      │      │  │          │B：不然我去你家外面等你啦 │          │
│  │      │      │      │  │          │A：我走出來啦             │          │
│  │      │      │      │  │          │B：那我去博仔那裡等你喔   │          │
│  │      │      │      │  │          │A：好啦                   │          │
├─┼───┼───┼───┼─┼─────┼─────────────┼─────┤
│8 │2月6日│202509│欽仔  │發│台安      │A：喂，你說什麼路？       │臺中縣龍井│
│  │      │      │098660│  │0000000000│B：我現在回去到中華路了   │鄉○○○路│
│  │      │      │5555  │  │          │A：後面嘛？               │42之1號   │
│  │      │      │      │  │          │B：恩                     │          │
│  │      │      │      │  │          │A：我到了打給你           │          │
├─┼───┼───┼───┼─┼─────┼─────────────┼─────┤
│9 │2月6日│205009│欽仔  │發│台安      │A：叔仔，到了             │臺中市西區│
│  │      │      │098660│  │0000000000│B：多少？                 │五權路96號│
│  │      │      │5555  │  │          │A：四一                   │          │
│  │      │      │      │  │          │B：好                     │          │
├─┼───┼───┼───┼─┼─────┼─────────────┼─────┤
│10│2月6日│210214│欽仔  │發│台安      │A：叔仔，你拿給阿吉是二五 │臺中市北區│
│  │      │      │098660│  │0000000000│還是三？                  │篤行路33號│
│  │      │      │5555  │  │          │B：沒有啦                 │          │
│  │      │      │      │  │          │A：他拿多少給我你知道嗎？ │          │
│  │      │      │      │  │          │他拿一千五給我而已        │          │
│  │      │      │      │  │          │B：恩                     │          │
│  │      │      │      │  │          │A：他還你一千三，結果只拿 │          │
│  │      │      │      │  │          │一千五給我，你東西跟他減起│          │
│  │      │      │      │  │          │來，這樣算我們要幫他出一千│          │
│  │      │      │      │  │          │，很會算咧！              │          │
│  │      │      │      │  │          │B：我這有客人啦-我等下是拿│          │
│  │      │      │      │  │          │一千五下去給你嘛？        │          │
│  │      │      │      │  │          │A：一千三是本來就要還的， │          │
│  │      │      │      │  │          │結果竟然只拿一千五給我，他│          │
│  │      │      │      │  │          │這樣，意思就是不要還吧-還 │          │
│  │      │      │      │  │          │錶帶有跟我換過了，拿回來了│          │
│  │      │      │      │  │          │B：好，我等下下去順便看一 │          │
│  │      │      │      │  │          │下                        │          │
│  │      │      │      │  │          │A：好                     │          │
├─┼───┼───┼───┼─┼─────┼─────────────┼─────┤
│11│2月6日│211312│欽仔  │發│黑仔      │A：喂，台安不是說你欠他一 │臺中市西區│
│  │      │      │098660│  │0000000000│千三？                    │五權路96號│
│  │      │      │5555  │  │          │B：對阿，我跟他說我領錢再 │          │
│  │      │      │      │  │          │還他，他知道阿            │          │
│  │      │      │      │  │          │A：現在是只拿一千五的嗎？ │          │
│  │      │      │      │  │          │B：你不是要還我一千，這樣 │          │
│  │      │      │      │  │          │二千五，就剛好四一阿      │          │
│  │      │      │      │  │          │A：他一千三要幫我還耶     │          │
│  │      │      │      │  │          │B：那你跟他拿四一，我再補 │          │
│  │      │      │      │  │          │一千給他啦-               │          │
│  │      │      │      │  │          │A：等下錢拿去給他喔？     │          │
│  │      │      │      │  │          │B：明天我再拿過去給你啦-  │          │
│  │      │      │      │  │          │A：恩，我跟他講           │          │
├─┼───┼───┼───┼─┼─────┼─────────────┼─────┤
│12│2月6日│214613│欽仔  │受│黑仔      │簡訊：                    │臺中市西區│
│  │      │      │098660│  │0000000000│處理好了嗎？怎麼進去那麼久│五權路96號│
│  │      │      │5555  │  │          │，還有事情要辦，要趕回去  │          │
├─┼───┼───┼───┼─┼─────┼─────────────┼─────┤
│13│2月6日│221237│欽仔  │受│黑仔      │B：喂                     │臺中市西區│
│  │      │      │098660│  │0000000000│A：下來了                 │五權路96號│
│  │      │      │5555  │  │          │                          │          │
└─┴───┴───┴───┴─┴─────┴─────────────┴─────┘